【裁判字號】    98,審訴,2756
【裁判日期】    981130
【裁判案由】    毒品危害防制條例
【裁判全文】
臺灣高雄地方法院刑事判決            98年度審訴字第2756號
公  訴  人  臺灣高雄地方法院檢察署檢察官
被      告  甲○○
上列被告因毒品危害防制條例案件，經檢察官提起公訴（98年度
毒偵字第3345號），嗣於本院準備程序中被告就被訴事實為有罪
之陳述，經本院告知簡式審判程序之旨，並聽取被告與公訴人之
意見後，合議庭裁定由受命法官獨任進行簡式審判程序，判決如
下：
    主  文
甲○○施用第一級毒品，累犯，處有期徒刑拾月。扣案含第一級
毒品海洛因成分之夾鏈袋壹個，沒收銷燬之。
    事  實
一、甲○○曾因施用毒品案件，經本院以91年度毒聲字第4466號
    裁定令入戒治處所施以強制戒治，期間經裁定停止戒治、撤
    銷停止戒治，於民國92年11月5 日強制戒治執行完畢釋放出
    戒治處所。嗣其於前開強制戒治執行完畢釋放後5 年內，再
    犯施用毒品案件，經本院以96年度訴字第167 號判決，判處
    有期徒刑1 年2 月確定，另曾因竊盜案件，經本院以95年度
    簡字第6928號判決、95年度易字第2386號判決，分別判處有
    期徒刑3 月、3 月、4 月確定，並經本院以96年度聲減字第
    6524號裁定，就上開案件予以減刑，並就竊盜案件部分，定
    應執行刑為有期徒刑4 月確定，於97年2 月18日執行完畢。
    詎其仍不知戒絕毒癮，明知海洛因及甲基安非他命，分別經
    公告列為毒品危害防制條例第2 條第2 項第1 款之第一級毒
    品及同條項第2 款之第二級毒品，不得非法持有、施用，猶
    基於施用第一級毒品海洛因、第二級毒品甲基安非他命之犯
    意，於98年5 月14日9 時許，在其平日上班之屏東縣租屋處
    ，以將海洛因及甲基安非他命放在玻璃球上燒烤成煙吸食煙
    霧之方式，同時施用第一級毒品海洛因及第二級毒品甲基安
    非他命1 次。嗣於98年5 月14日21時45分許，經警在高雄縣
    阿蓮鄉大岡山加油站前，盤查車號VL-8213 號自小客車時，
    為警查獲，並扣得海洛因1 小包（檢驗前淨重0.003 公克、
    檢驗後檢體用罄），並得其同意採集尿液送驗，結果呈可待
    因、嗎啡、安非他命、甲基安非他命陽性反應，始悉上情。
二、案經高雄縣政府警察局湖內分局報請臺灣高雄地方法院檢察
    署檢察官偵查起訴。
    理  由
一、本件被告甲○○所犯係死刑、無期徒刑、最輕本刑為3 年以
    上有期徒刑以外之罪，其於準備程序中就被訴事實為有罪之
    陳述，經本院告知簡式審判程序之旨，並聽取公訴人及被告
    意見後，合議庭裁定由受命法官獨任進行簡式審判程序，合
    先敘明。
二、訊據被告對於上揭時、地，同時施用第一級毒品海洛因、第
    二級毒品甲基安非他命之事實，坦承不諱，而被告為警查獲
    所採之尿液檢體，經送台灣檢驗科技股份有限公司以酵素免
    疫分析法及氣相層析質譜檢驗結果，呈現可待因、嗎啡、安
    非他命、甲基安非他命陽性反應，此有台灣檢驗科技股份有
    限公司濫用藥物實驗室- 高雄98年6 月2 日KＺ000000000000
    號濫用藥物尿液檢驗報告暨高雄縣政府警察局湖內分局阿蓮
    分駐所毒品案件嫌犯尿液採證檢驗對照表各1 份在卷可稽，
    又扣案之白色粉末1 包，經送檢驗結果，確係第一級毒品海
    洛因，亦有高雄市立凱旋醫院98年5 月31日高市凱醫驗字第
    101 62號濫用藥物成品檢驗鑑定書1 份在卷可憑。足徵被告
    之任意性自白核與事實相符，應堪信為真實，可採為本件論
    罪科刑之依據。是本件事證明確，被告施用第一級毒品犯行
    ，洵堪認定，應予依法論科。
三、按海洛因、甲基安非他命為毒品危害防制條例第2 條第2 項
    第1 款、第2 款所稱之第一級毒品、第二級毒品，不得施用
    、持有。次按觀察、勒戒或強制戒治執行完畢釋放後，5 年
    內再犯第10條之罪者，應依一般刑事訴訟程序予以起訴論罪
    科刑，此觀諸毒品危害防制條例第20條、第23條第2 項規定
    自明。被告前因施用毒品案件，經本院以91年度毒聲字第44
    66號裁定令入戒治處所施以強制戒治，期間經裁定停止戒治
    、撤銷停止戒治，於92年11月5 日強制戒治執行完畢釋放出
    戒治處所。嗣其於前開強制戒治執行完畢釋放後5 年內，再
    犯施用毒品案件，經本院以96年度訴字第167 號判決，判處
    有期徒刑1 年2 月確定，此有臺灣高等法院被告前案紀錄表
    1 份在卷可參，復於98年5 月14日9 時許，同時施用第一級
    毒品海洛因、第二級毒品甲基安非他命1 次，則公訴人予以
    起訴，尚無不合，本院自得依法論科。
四、核被告所為，係犯毒品危害防制條例第10條第1 項、第2 項
    之施用第一級毒品、施用第二級毒品罪。被告以一施用毒品
    行為，同時施用第一級及第二級毒品，係想像競合犯，應從
    一重之施用第一級毒品罪論處。被告持有第一級毒品、第二
    級毒品後進而施用，其持有之低度行為應為施用之高度行為
    所吸收，故不另論其持有毒品罪。本院審酌被告前因施用毒
    品案件，經勒戒、觀察及強制戒治程序，仍不知悛悔，再次
    施用毒品自戕其身，顯然缺乏戒絕毒品之決心，且被告前有
    毒品之前科紀錄，素行不良，惟念及被告坦承施用第一級毒
    品之事實，且其行為尚未害及他人，並斟酌被告之犯罪動機
    、手段以及被告之智識程度等一切情狀，量處如主文所示之
    刑。至於扣案之夾鏈袋1 個，原含第一級毒品海洛因成分（
    檢驗前淨重0.003 公克），雖因檢驗而使檢體用罄，但該夾
    鏈袋與殘留包裝袋內之微量毒品，亦因無從析離，應宣告沒
    收銷燬之。
據上論斷，應依刑事訴訟法第273 條之1 第1 項、第284 條之1
、第299 條第1 項前段，毒品危害防制條例第10條第1 項、第2
項、第18條第1 項前段，刑法第11條、第55條，判決如主文。
本案經檢察官杜妍慧到庭執行職務。
中    華    民    國    98    年    11    月    30    日
                  刑事第十庭  法  官  曾子珍
以上正本證明與原本無異。
如不服本判決，應於收受送達後10日內向本院提出上訴書狀。
中    華    民    國    98    年    11    月    30    日
                              書記官  李承悌
附錄本判決論罪科刑法條全文：
毒品危害防制條例第10條
施用第一級毒品者，處6月以上5年以下有期徒刑。
施用第二級毒品者，處3年以下有期徒刑。


司法院資訊處製作；財團法人民間司法改革基金會備份。
